臺灣桃園地方法院刑事判決
111年度交簡上字第135號
上  訴  人  
即  被  告  張源欽



上列上訴人即被告因過失傷害案件，不服本院中華民國111年3月
21日所為109年度桃交簡字第3681號第一審刑事簡易判決（聲請
簡易判決處刑案號：109年度調偵字第1861號），提起上訴，本
院管轄之第二審合議庭判決如下：
    主  文
上訴駁回。
    事實及理由
一、本件經本院管轄之第二審合議庭審理結果，認原審簡易判決
    以被告張源欽所為係犯刑法第284條前段之過失傷害罪，判
    處有期徒刑3月，如易科罰金，以新臺幣1,000元折算1日，
    經核其認事用法均無違誤，量刑亦無不當，應予維持，除證
    據部分補充「被告於本院準備程序及審理中之自白」（見本
    院交簡上卷第50頁、第88頁）外，餘均引用原審刑事簡易判
    決書（含聲請簡易判決處刑書）記載之事實、證據及理由（
    詳如附件）。
二、被告上訴意旨略以：原審量刑過重，希望從輕量刑並宣告緩
    刑等語。
三、按量刑之輕重，係事實審法院得依職權自由裁量之事項，茍
    已斟酌刑法第57條各款所列情狀而未逾越法定刑度，則不得
    遽指為違法；又在同一犯罪事實與情節，如別無其他加重或
    減輕之原因，下級法院量定之刑，亦無過重或失輕之不當情
    形，則上級法院對於下級法院之職權行使，原則上應予尊重
    （最高法院72年台上字第6696號判例、85年度台上字第2446
    號判決要旨參照）。被告雖以原審量刑過重為由提起上訴，
    然原審量處上開刑度，已審酌被告駕駛上開營業大貨車之過
    失行為致使告訴人李應時受有上開傷勢，案發當時不論路況
    、視距均屬良好，被告駕駛車輛欲違規跨越分向槽化線，且
    未禮讓行進中之車輛，因而肇至本案車禍，自應受相當程度
    之刑事非難，迄今因被告與告訴人對和解金額尚未達成共識
    ，未與告訴人達成和解之犯後態度，暨被告本件車禍之過失
    情節、過失程度、告訴人所受傷勢、與有過失等一切情狀，
    量處被告有期徒刑3月，並諭知易科罰金之折算標準。原審
    於法定刑內量處前開刑度，該量刑並未逾越客觀上之適當性
    、相當性及必要性之比例原則，核屬妥適，且量刑時所應考
    量之情事，迄至本案上訴審言詞辯論終結時，與原審並無二
    致，揆諸前揭說明，本院對原審量刑之職權行使，自當予以
    尊重。復參以被告迄未與告訴人達成和解，並於本院審理中
    表明其無能力賠償等語（見本院交簡上卷第50頁），考量被
    告駕駛車輛欲違規跨越分向槽化線，且未禮讓行進中之車輛
    ，肇致本件事故發生，其過失程度非輕，並致告訴人受有第
    四級脾臟撕裂傷合併創傷後假性血管瘤、第一級肝臟撕裂傷
    及身體多處擦傷等傷害，本院審酌上開情狀，認被告所宣告
    之刑，尚無以暫不執行為適當之情事，自不宜宣告緩刑。從
    而，被告執前詞提起上訴，為無理由，應予駁回。
據上論斷，應依刑事訴訟法第455條之1第1項、第3項、第368條
、第373條，判決如主文。
本案經檢察官楊挺宏聲請以簡易判決處刑，檢察官謝咏儒到庭執
行職務。
中　　華　　民　　國　　111 　年　　11　　月　　18　　日
                  刑事第九庭審判長法    官  陳品潔
　　　　　　　　　
　　　　　　　　　                法    官  謝承益
　　　　　　　　　
　　　　　　　　　                法    官  蔣彥威
以上正本證明與原本無異。
不得上訴。
　　　　　　　　　　　　　　　    書 記 官　賴葵樺
中　　華　　民　　國　　111 　年　　11　　月　　21　　日